臺灣屏東地方法院刑事判決
110年度交簡上字第105號
上  訴  人  
即  被  告  張志誠



上列上訴人即被告因過失傷害案件，不服本院中華民國110年9月
30日110年度交簡字第1339號第一審刑事簡易判決（起訴案號：1
10年度偵字第3036號），提起上訴，本院管轄之第二審合議庭判
決如下：  
    主      文
原判決撤銷。
丁○○犯過失傷害罪，處有期徒刑參月，如易科罰金，以新臺幣壹
仟元折算壹日。緩刑貳年。
    事實及理由
一、第二審判決書，得引用第一審判決書所記載之事實、證據及
    理由，對案情重要事項第一審未予論述，或於第二審提出有
    利於被告之證據或辯解不予採納者，應補充記載其理由。刑
    事訴訟法第373條定有明文。又對於簡易判決有不服者，得
    上訴於管轄之第二審地方法院合議庭，並準用第三編第一章
    及第二章除第361條以外之規定，觀之刑事訴訟法第455條之
    1第1項、第3項亦明。
二、本案經本院合議庭審理結果，認原審以上訴人即被告丁○○（
    下稱被告）係犯刑法第284條前段之過失傷害罪，除補充論
    述原審漏未適用刑法第62條自首減刑規定，尚有不當，而須
    撤銷原審判決之理由外，其餘認事、用法均無不當，並引用
    第一審簡易判決書記載之事實、證據及除量刑以外之理由（
    如附件）。　　
三、撤銷原判決之理由：
　㈠被告上訴意旨略以：本案交通事故所生損害，業經保險公司
    依民事判決賠付告訴人乙○○、甲○○、蔡劉○昕、丙○○（下合
    稱告訴人），原審量刑太重，請撤銷原審判決改判較輕之刑
    ，並予緩刑之機會等語。
　㈡原審以被告罪證明確，據以論罪科刑，固非無見。惟查：
　　⒈被告於本案交通事故發生後，停留現場並在有偵查犯罪權
      限之公務員或機關知悉何人肇事前，向據報前往處理之警
      員坦承係肇事人，而願受裁判乙節，有屏東縣政府警察局
      枋寮分局交通分隊道路交通事故肇事人自首情形紀錄表、
      屏東縣政府警察局勤務指揮中心受理110報案紀錄單存卷
      可按（見本院交簡上卷第59、61頁），已符合自首之要件
      ，且因此自首而減省司法資源，爰依刑法第62條前段規定
      減輕其刑。原審判決漏未適用前開自首減刑規定，容有未
      洽。
　　⒉原審判決後，被告與告訴人間因本案交通事故所生損害賠
      償事件，業經本院以110年度潮原簡字第46號民事判決確
      定，賠償金額並已由保險公司理賠給付完畢等情，業據被
      告供承在卷（見本院交簡上卷第283、346頁），並有本院
      前揭民事判決影本、被告提出之保險理賠資料存卷可考（
      見本院交簡上卷第285至292、351至355頁），量刑基礎已
      有變動，原審未及審酌此節而為量刑，亦有未當。
　　⒊原審判決有前揭瑕疵，尚欠允當，且被告上訴意旨認原審
      量刑過重而指摘原判決不當，為有理由，自應由本院將原
      判決撤銷改判。
　㈢被告所犯過失傷害罪之科刑，爰以被告之責任為基礎，並審
    酌被告為職業駕駛，其駕車上路，本應謹慎注意遵守交通規
    則，以維護其他用路人之安全，竟一時疏忽致生本案車禍，
    且為本案交通事故肇事原因之過失程度，並使告訴人皆受有
    傷害，犯罪所生損害非微，然告訴人所受損害，均已由保險
    公司理賠給付等情，業如前述，已受有相當之填補；復酌被
    告犯後始終坦承犯行，惟未與告訴人和解，迄經本院民事判
    決後始由保險公司賠償告訴人之犯後態度；兼衡被告自陳之
    學經歷、工作及生活狀況（見本院交簡上卷第347頁）；並
    考量告訴人具狀表示之科刑意見（見本院交簡上卷第115頁
    ）等一切情狀，量處如主文第2 項所示之刑，並依刑法第41
    條第1 項前段規定，併諭知易科罰金之折算標準。
四、被告未曾因故意犯罪受有期徒刑以上刑之宣告，有臺灣高等
    法院被告前案紀錄表在卷可按，考量被告因一時疏忽，致罹
    刑典，且犯罪後知所為非是，勇於面對、坦承犯罪，顯見被
    告尚知自省，並酌告訴人所受損害已受相當填補，又衡本案
    屬偶然犯罪，被告再犯之機率不高，堪認被告歷此偵、審經
    過及科刑教訓，應能知所警惕，信無再犯之虞，本院因認其
    所受刑之宣告以暫不執行為適當，爰依刑法第74條第1 項第
    1 款之規定，併宣告緩刑2 年，以啟自新。
據上論結，應依刑事訴訟法第455條之1第1項、第3項、第373條
、第369條第1項前段、第364條、第299條第1項前段，判決如主
文。
本案經檢察官劉俊儀提起公訴，檢察官葉幸眞到庭執行職務。
中　　華　　民　　國　　111 　年　　11　　月　　28　　日

                  刑事第五庭  審判長法  官  黃柏霖
　　　　　　　　　
　　　　　　　　　　　　　　　　　　法  官  李宛臻
　　　　　　　　　　　　　　　　　　
　　　　　　　　　　　　　　　　　　法  官  錢毓華
以上正本證明與原本無異。
不得上訴。
中　　華　　民　　國　　111 　年　　11　　月　　29　　日
                                    書記官  黃振法
附錄本案論罪科刑法條：刑法第284條前段。
因過失傷害人者，處一年以下有期徒刑、拘役或十萬元以下罰金
；致重傷者，處三年以下有期徒刑、拘役或三十萬元以下罰金。
附件：臺灣屏東地方法院刑事簡易判決110年度交簡字第1339號1
      份。
========================================================
【附件】
臺灣屏東地方法院刑事簡易判決　　　 110年度交簡字第1339號
公  訴　人　臺灣屏東地方檢察署檢察官
被　　　告　丁○○　
上列被告因過失傷害案件，經檢察官提起公訴（110 年度偵字第
3036號），嗣被告於本院準備程序中自白犯罪（110 年度交易字
第128 號），本院認宜以簡易判決處刑，爰裁定改以簡易判決處
刑，並判決如下：
    主      文
丁○○犯過失傷害罪，處有期徒刑肆月，如易科罰金，以新臺幣壹
仟元折算壹日。
    事實及理由
一、本院認定被告丁○○之犯罪事實及證據，除補充「被告於本院
    準備程序中之自白」為證據外，餘均與檢察官起訴書之記載
    相同，茲引用之（如附件）。
二、論罪科刑：
（一）核被告所為，係犯刑法第284條前段之過失傷害罪。被告
      以一過失行為，同時致告訴人乙○○、甲○○、蔡劉○昕、丙○○分別受有如起訴書所載之傷害，屬一行為觸犯數罪名之
      同種想像競合犯，應依同法第55條前段規定，從一過失傷
      害罪處斷。至告訴人蔡劉○昕於案發時雖係少年，然被告
      本案係屬過失犯，並非故意對少年犯罪，毋庸依兒童及少
      年福利與權益保障法第112條之規定加重其刑。
（二）爰審酌被告駕車上路，本應謹慎注意遵守交通規則，以維
      護其他用路人之安全，竟一時疏忽致生本案車禍，並使告
      訴人4人皆受有傷害，且迄今仍未與告訴人4人達成和解，
      適度彌補其犯罪所生實害，所為誠屬不該；惟念其犯後坦
      承犯行，態度尚佳，兼衡其過失程度、自陳高職畢業之智
      識程度、已婚、有二名未成年子女、目前受僱從事駕駛聯
      結車司機的工作之家庭經濟狀況（見本院卷第51至52頁）
      及告訴人4人所受之傷勢等一切情狀，量處如主文所示之
      刑，並諭知易科罰金之折算標準。
三、依刑事訴訟法第449 條第2 項、第3 項、第454 條第2 項，
    刑法第284 條前段、第55條、第41條第1 項前段，刑法施行
    法第1 條之1 第1 項，逕以簡易判決處刑如主文。
四、如不服本判決，得於判決書送達之日起20日內，以書狀敘述
    理由（須附繕本），向本庭提出上訴。
本案經檢察官劉俊儀提起公訴，檢察官吳政洋到庭執行職務。
中　　華　　民　　國　 110　　年　　9 　　月　　30　　日
                    簡易庭      法  官  陳茂亭
以上正本證明與原本無異。
如不服本件判決，得於判決書送達之日起20日內，以書狀敍述理
由(須附繕本)，向本庭提出上訴。
中　　華　　民　　國　 110　　年　　9 　　月　　30　　日
                                書記官  黃佳惠
附錄本判決論罪科刑法條
刑法第284 條：
因過失傷害人者，處一年以下有期徒刑、拘役或十萬元以下罰金
；致重傷者，處三年以下有期徒刑、拘役或三十萬元以下罰金。
【附件】臺灣屏東地方檢察署檢察官起訴書
                                     110年度偵字第3036號
    被　　　告　丁○○
上列被告因過失傷害案件，已經偵查終結，認應該提起公訴，茲
將犯罪事實及證據並所犯法條分敘如下：
            犯罪事實
一、丁○○於民國109年6月13日15時3分許，駕駛車牌號碼000-000
    0號營業貨運曳引車沿屏東縣佳冬鄉台一線路段由北往南方
    向行駛，行經該路段南下431.8公里處，適有乙○○駕駛車牌
    號碼000-0000號自用小客車搭載乘客甲○○、戊○○○、丙○○，
    同向在前行駛。丁○○本應注意車前狀況並隨時採取必要之安
    全措施，而依當時天候晴、日間自然光線、柏油路面乾燥無
    缺陷亦無障礙物、視距良好，並無不能注意之情事，竟疏未
    注意車前狀況，自後追撞徐車車尾，致乙○○因而受有頭部挫
    傷、胸腹部挫傷、四肢挫傷及擦傷、腦震盪後症候群等傷害
    ；甲○○受有多處損傷（擦傷/挫傷）（頭、四肢、胸、腹）
    、舌咬傷等傷害；蔡劉○昕受有下頷挫傷、右尾指挫傷、右
    前臂挫傷併擦傷等傷害；丙○○則受有後枕部挫傷、頸部扭傷
    、左小腿挫傷、腦震盪後症候群等傷害。
二、案經乙○○、甲○○、蔡劉○昕、丙○○委由林長振律師訴請臺灣
    臺東地方檢察署陳請臺灣高等檢察署核轉本署及委由李俊賢
    律師訴請偵辦。
          證據並所犯法條
一、證據清單與待證事實：

編號 證據清單 待證事實 1 被告丁○○之自白 坦承未注意車前狀況而有過失之事實。 2 告訴人乙○○、甲○○、蔡劉○昕、丙○○之指訴 佐證全部犯罪事實。 3 肇事現場略圖、車輛肇事報告表、道路交通事故現場圖、道路交通事故調查報告表㈠㈡、公路監理電子閘門資料、現場照片20 張 證明本件交通事故發生之事實。 4 枋寮醫療社團法人枋寮醫院、台東馬偕紀念醫院診斷證明書 佐證告訴人等因本件交通事故受有犯罪事實欄所示傷害之事實。 
二、核被告所為，係犯刑法第284條前段之過失傷害罪嫌。其一
    行為致數被害人受傷，為想像競合犯。
三、依刑事訴訟法第251 條第1 項提起公訴。
    此　致
臺灣屏東地方法院
中　　華　　民　　國　 110　　年　　3 　　月　　18　　日
　　　　　　　　　
　　　　　　　　　　　　　　　檢察官  劉俊儀
本件正本證明與原本無異
中　　華　　民　　國　 110  　年  　3　   月  　31　　日
　　　　　　　　　　　　　　 
　　　　　　　　　　　　　　　書記官　黃秀婷